臺灣嘉義地方法院刑事判決　　　　　　　 95年度訴字第704號
公　訴　人　臺灣嘉義地方法院檢察署檢察官
被　　　告　甲○○
　　　　　　　　　　（
指定辯護人　王正明律師
上列被告因違反毒品危害防制條例案件，經檢察官提起公訴（九
十五年度偵字第九二三號），本院判決如下：
    主  文
甲○○連續販賣第二級毒品，處有期徒刑捌年，販賣第二級毒品
所得新臺幣貳仟捌佰元沒收之，如全部或一部不能沒收時，以其
財產抵償之，未扣案之門號0000000000號行動電話壹
具，沒收之，如全部或一部不能沒收時，追徵其價額或以其財產
抵償之。
    事  實
一、甲○○綽號「大胖」，明知安非他命為第二級毒品，不得販
    賣，竟基於販賣第二級毒品安非他命之概括犯意，並以00
    00000000號行動電話門號作為對外販毒聯絡工具，
    先後於附表所示之時間、地點，以附表所示之價格、交易方
    式，販賣第二級毒品安非他命與丁○○三次、與乙○○二次
    ，其詳細之購買人、時間、地點、交易方式及所得金額，均
    如附表編號一至二所示，嗣為警循線查獲。
二、案經嘉義縣警察局竹崎分局報請臺灣嘉義地方法院檢察署檢
    察官偵查起訴。
    理  由
一、證據能力部分：
（一）查被告甲○○之辯護人抗辯檢察官所提出之證人丁○○、
      乙○○警詢時之證述，乃被告以外之人於審判外之言詞陳
      述，均無證據能力。按被告以外之人於檢察事務官、司法
      警察官或司法警察調查中所為之陳述，與審判中不符時，
      其先前之陳述具有較可信之特別情況，且為證明犯罪事實
      存否所必要者，得為證據，刑事訴訟法第一百五十九條之
      二定有明文。查證人丁○○、乙○○警詢時所為之陳述，
      固屬被告以外之人於審判外之言詞陳述，然證人丁○○、
      乙○○於警詢時明確指證其向被告購買第二級毒品安非他
      命之事實，與其於本院審理時所為之證述內容翻稱僅係與
      被告合資購買等情顯有歧異，而證人丁○○、乙○○作為
      購買毒品者，其上開證詞顯為證明本件如附表所示犯罪事
      實存否所必要。再證人丁○○、乙○○分別於九十四年十
      一月二十九日、同年十二月九日，由員警持本院核發之搜
      索票至證人丁○○、乙○○住所搜索後製作筆錄，是均係
      於無預期之情形下接受詢問，且均係採一問一答方式製作
      ，並由員警一人詢問、一人製作筆錄，復無被告在旁干擾
      ，此業據證人丙○○即負責詢問證人丁○○、乙○○之員
      警於本院審理證述甚明。再對照證人丁○○、乙○○分別
      於九十六年四月十一日、同年二月七日審理期日到庭接受
      交互詰問及審訊時，其距上開警詢程序業已逾一年，復已
      事先預知該日到院係為何事作證，另證人丁○○前經拘提
      到庭時，亦證稱知道被告在找他等語，且渠等作證時更有
      被告在庭當場聽聞其接受交互詰問所陳述證詞等外在環境
      及心理狀況以觀，衡情證人丁○○、乙○○警詢中所述在
      無事先心理準備且亦無被告在旁之外在環境及心理狀況下
      所為之陳述，不但其預先構思虛偽證詞之可能性較低，且
      亦無擔憂被告在旁聽聞其陳述對被告不利證詞之心理壓力
      ，是其先前警詢時之陳述顯然具有較可信之特別情況。從
      而，證人丁○○、乙○○警詢時之陳述具備「特信性」及
      「必要性」兩項要件，依刑事訴訟法第一百五十九條之二
      ，自應具有證據能力無疑。
（二）按被告以外之人於審判外之陳述，經當事人於審判程序同
      意作為證據，法院審酌該言詞陳述或書面陳述作成時之情
      況，認為適當者，亦得為證據。當事人、代理人或辯護人
      於法院調查證據時，知有第一百五十九條第一項不得為證
      據之情形，而未於言詞辯論終結前聲明異議，視為有前項
      之同意，刑事訴訟法第一百五十九條之五定有明文。查被
      告及辯護人對於證人丁○○、乙○○偵查中之證述、證人
      丁○○、乙○○指認犯罪嫌疑人紀錄表、通聯紀錄查詢單
      、通訊監察譯文、通訊監察書、通聯紀錄、搜索扣押筆錄
      、扣押物品收據、目錄表、扣押書、手機基本資料查詢等
      證據方法之證據能力，均未聲明異議。本院審酌上開言詞
      陳述及書面陳述作成時之情況，認無顯不適當之情形，採
      納上開證據方法，尚無礙於被告與辯護人於程序上之彈劾
      詰問權利，而認上開證據資料合於刑事訴訟法第一百五十
      九條之一、之四、之五等規定，因而均具證據能力，合先
      敘明。
二、次按審理事實之法院於證人之陳述有部分前後不符或相互間
    有所歧異時，究竟何者為可採，仍應本其自由心證予以斟酌
    ，非謂一有不符或矛盾，即應認其全部不可信。又證人供述
    之證據前後不符時，究竟何者為可採，事實審法院仍得依證
    據法則，本於自由心證予以斟酌，作合理之比較，定其取捨
    ，若其取捨判斷無從認為確實有違日常客觀之經驗法則，自
    不得指為違背法令（最高法院八十一年度臺上字第五三０三
    號判決及八十二年度臺非字第一四一號判決參照）。訊據被
    告矢口否認有販賣安非他命三次與丁○○、二次與乙○○之
    犯行，辯稱：與丁○○、乙○○均係合資購買云云，經查：
（一）就被告販賣安非他命與丁○○三次部分：
    被告就其於九十四年十月至十一月間，使用0000000000號
      行動電話，並交付三次安非他命與證人丁○○一節不爭執
      ，雖抗辯係共同合資購買云云，然證人丁○○於警詢證稱
      ：我計向甲○○購買三次二級毒品安非他命，我們都是約
      在我家巷口交易，三次都是甲○○親手將二級毒品安非他
      命交付給我，我都是以家用00-0000000號電話撥打甲○○
      所持用之0000000000號行動電話等語（見警卷第七頁至第
      八頁），於偵查中亦證稱：安非他命來源是向綽號大胖之
      甲○○購買，都以我家或餐廳電話打他的行動電話聯絡，
      共交易三次，均在九十四年十月、十一月間，每次五百元
      ，均由甲○○拿到我巷口給我，（提示通訊監察譯文）應
      該是我與甲○○聯絡毒品交易沒錯等語（見偵卷第二十一
      頁），復有通訊監察譯文表、通聯紀錄（見本院卷第六十
      四頁至第六十八頁、見警卷第二十二頁至第二十七頁）在
      卷可證，且證人丁○○於本院審理亦證稱上揭警、偵訊筆
      錄均係按照其所說記載，並無違背其意，是證人丁○○此
      部分證述情詞，前後互核一致，復與其警偵訊時供述之真
      意相符，應堪憑採。再證人丁○○證稱於九十四年十月、
      十一月間有施用安非他命，復於九十四年十一月二十九日
      經警搜索其住處嘉義縣竹崎鄉灣橋村埤堂二十三巷三十號
      、同巷五一之六號，扣得玻璃球管一個、斜削吸管三支、
      小密封袋三個等情，有卷附搜索票、搜索扣押筆錄、扣押
      物品收據、扣押物品目錄表可參（警卷第三十二頁、第三
      十七頁至第三十九頁、第四十四頁、第四十七頁），是證
      人丁○○前於九十四年十月、十一月間既有施用安非他命
      ，其於警、偵訊均證稱於九十四年十月至十一月間，有向
      被告買受各五百元之安非他命，即非憑空杜撰，應屬可採
      。此外，證人丁○○於本院審理時證稱三次都有給錢，且
      有拿到毒品等情觀之，上開三次均已完成毒品交易，亦可
      認定。
    至證人丁○○雖於本院審理時改稱：上揭三次都是委託被
      告去買安非他命，合資去買云云（見本院卷第一百七十九
      頁），然證人丁○○亦證稱：（你與被告何時認識？）九
      十四年十月間；（你為何知道被告有安非他命來源？）我
      們是在吃東西時遇到，我和他喝酒認識他的，之後就知道
      他有毒品等語（見本院卷第一百八十五頁）。惟所謂「合
      資」、「代向他人購買毒品」，其中合資購買，對於出面
      向上手購買毒品再轉交者並無利可圖，且購買者原可依其
      資力之不同而增減其購買之數量，並無必須與他人合資購
      買之必要性存在，基於人類圖利自己之本能以觀，一般毒
      品施用者大多習於利用轉手毒品之機會牟取利益，苟非有
      特殊情事，較少以所謂「合資購買」之方式取得毒品，雖
      有謂合資購買毒品份量較多，較為便宜云云，然毒品係違
      禁物，物稀價昂，貨源取得不易，並非一般滯銷商品須以
      打折或多買多送之方式促銷，毒品價格大都是決定於市場
      供需之多寡，尚難認有所謂購買較多較便宜之必然情事，
      因此所謂「合資購買毒品」，在理論上固有其存在之或然
      性，然依實際情況言，多半係基於施用毒品者彼此間具有
      較特殊之關係或交情（例如配偶、兄弟或感情極佳之朋友
      等）之前提下，始較有存在之情形，而在不具有上述特殊
      關係之情形下，事實上較為罕見。又「代為購買」一般均
      係在購買者無貨源而代買者有貨源之情形下為常見，惟如
      非具有特殊關係或交情，一般人鮮少願無代價而多次為他
      人奔走代買毒品，在實務上多見所謂「代買者」以相同價
      格買入一定份量之毒品，然後減少其若干份量後，交付所
      謂「委託購買者」，或由其先以一定價格買入毒品後，再
      以較高價格交付相同份量毒品予所「委託購買者」，以獲
      取代買轉手之報酬或利潤，因此雖均以所謂「委託代買」
      之名詞形容彼此間之轉手交易毒品行為以圖卸責，惟究其
      行為之實際性質與效果，則與轉賣或販賣行為並無二致。
      故「販賣或轉賣毒品行為」與「合資委託代買毒品行為」
      之區分，應以行為人於轉手毒品有無獲取利潤（如毒品份
      量或差價）為其判斷標準，如其於轉手毒品時有以前述方
      法之一獲取報酬或利潤者，自應認屬販賣或轉賣毒品行為
      之範疇。本件被告與證人丁○○間，係在九十四年十月間
      認識，已如前述，彼此僅為朋友而無至親好友之情誼關係
      ，則被告何以於初識之九十四年十月、十一月間，即願無
      怨無悔，「無償」為證人丁○○奔走合資代向他人購買安
      非他命供其施用，不僅與證人在警詢及偵查中所證述之情
      節不符，亦顯違常情；且證人丁○○於本院審理中亦證稱
      ：（你拿那三次，拿到數量都一樣？）差不多，都是一點
      點；（你為何知道差不多？）就是小袋子裝一點點，差不
      多是我自己猜想的；（你回去之後有無秤重？）沒有；（
      被告有無跟你說五百元可以買多少？）沒有；（你就是他
      隨便拿給你？）是的；（他有無跟你說五百元可以向他人
      拿到多少的量？）沒有；（中途被被告拿走你會不會知道
      ？）我就隨便他拿給我等語（見本院卷第一百八十三頁）
      ，是證人丁○○雖於本院審理改稱係由被告代買之語，然
      證人丁○○與被告既無深厚情誼，究竟應取得多少毒品亦
      不知，對於被告向何人取得、交付數量是否足夠等均不關
      心，而毒品買賣查緝甚嚴，價值不斐，證人丁○○若果係
      與被告合資由被告代買，豈會完全不關心上情？顯見應係
      被告自上手取得毒品後再轉賣與證人丁○○，被告無償與
      證人丁○○合資並代證人購買之可能性甚微，是證人丁○○於本院審理時中改稱：「合資委由被告代為向他人購買
      」云云，當屬事後迴護被告之詞，不足採信。
    是綜合證人丁○○在警詢、偵查之供述，及在本院審理時
      證稱有交付被告金錢及取得毒品之情事，暨上開通聯紀錄
      、通訊監察譯文及被告與證人丁○○於九十四年十月、十
      一月間初識等情，仔細勾稽以觀，足認被告有於如附表編
      號一所示之時、地，以附表編號一所示之交易方式，先後
      三次販賣第二級毒品安非他命與證人丁○○，價格均為五
      百元之事實，應可認定。
（二）被告販賣安非他命與乙○○二次部分：
    證人乙○○於第一次警詢時證稱：我計向甲○○買三次二
      級毒品安非他命，每次一千元，最後一次是九十四年十二
      月九日零時在嘉義市○○路、中山路口，三次都是甲○○
      親手將二級毒品安非他命交給我，我是以00-0000000號電
      話撥打甲○○所持用之0000000000號行動電話等語（見警
      卷第十二頁），於偵查中證稱：自九十四年六月起至十二
      月間有施用安非他命，安非他命來源是向甲○○買的，交
      易過二次，警詢稱三次是一次沒買到，我是以家用00-000
      0000或行動電話0000000000號行動電話打甲○○00000000
      00號，九十四年十一月二十四日使用0000000000號電話是
      朋友的，與甲○○交易時間是在九十四年十月至十二月間
      ，一次是到他家，一次是在嘉義市○○路與中山路口，到
      他家那次是我拿一千元給他，他說要到外面去調貨，然後
      再拿給我，另一次是我拿三百元給他，他直接拿安非他命
      給我，（提示通訊監察譯文）是我向甲○○聯絡購買安非
      他命沒錯等語（見偵卷第二十三頁至第二十四頁），且證
      人乙○○前因施用第二級毒品案件經法院裁定令入勒戒處
      所執行觀察、勒戒等情，復為證人乙○○於本院審理時結
      證明確（見本院卷第一百二十七頁）；均足徵證人乙○○
      上開警詢時之證詞，並非憑空杜撰，確與事實相符。
    又證人乙○○於九十四年十一月二十四日借用友人000000
      0000號電話撥打與被告甲○○，亦據證人乙○○證述甚明
      ，並有中華電信行動資料查詢單在卷可稽（見本院卷第二
      十二頁）。再被告使用之0000000000號行動電話，於九十
      四年十一月二十四日一時三十九分五十八秒至同日一時四
      十一分三十六秒，有與證人乙○○借用之0000000000號行
      動電話通話等情，有上開0000000000號行動電話通聯紀錄
      可按。查被告使用之上開行動電話門號經嘉義縣警察局竹
      崎分局實施通信監察監聽結果，發話人乙○○（以下以「
      高」代之），受話人甲○○（以下以「柯」代之），其對
      話為：「高：小弟敏雄。柯：我被你搞乾了。高：我為了
      追那個幾百元追的頭殼暈暈，現在重點。柯：我人在灣橋
      啊。高：要緊啊。柯：你人在哪裡。高：我人在家裡，我
      要過去找朋友。柯：你找一找再過來我家找我。高：確定
      過去馬上就能拿哦。柯：對啊，保證俗又有效。高：真的
      假的，要分享哦，我過去你家再講啦。柯：多久。高：一
      下子而已，不要再讓我們等哦，朋友的父母再催。柯：你
      去跟他拿錢去就對了。高：我現在要和朋友過去，你半個
      多少。柯：我幫你問好不好。高：好重點就是你先幫我傳
      一張的東西。柯：我不就要有東西。高：現在一張的東西
      有嗎。柯：有啦」等情，有卷附通訊監察譯文表可稽（見
      警卷第二十頁），則由上開監聽譯文內容觀之，證人乙○○確於九十四年十一月二十四日一時三十九分許撥打電話
      與被告聯絡購買毒品，該次價格為一千元之事實至明，雖
      談話內容曾提及「要分享」，此應僅係有品質良好之安非
      他命時，證人乙○○要求要出售品質優良之安非他命，非
      謂「無償分享」之意。再證人乙○○於九十四年十二月九
      日經警搜索其住處嘉義縣民雄鄉大崎村十四甲三八八號，
      扣得安非他命一包、吸食工具一組、斜削吸管一支等情，
      有卷附搜索票、搜索扣押筆錄、扣押物品收據、扣押物品
      目錄表可參（警卷第三十三頁、第四十頁至第四十二頁、
      第四十五頁、第四十八頁），且證人乙○○於本院審理證
      稱上揭查扣之安非他命一包，即為被告於九十四年十二月
      九日交付之三百元安非他命，亦可資佐證證人乙○○證稱
      於九十四年十二月九日有向被告購買三百元之安非他命，
      顯屬有據。此外，證人乙○○於本院審理時證稱前揭二次
      都有給錢，且有拿到毒品等情觀之，上開二次均已完成毒
      品交易，亦可認定。
    至證人乙○○於本院審理時雖翻異前供，具結後證稱係與
      被告一起合資購買毒品云云，然查：由上開通訊監察譯文
      顯示，證人乙○○撥打電話與被告聯絡時，係稱「高：重
      點你先幫我傳一張。柯：我不就要有東西。高：現在一張
      的東西有嗎。柯：有啦」等語，該用語應係要購買一千元
      之意思，被告同意出賣並可立刻交貨甚明，再由上開通話
      內容簡短，從未談及如何合資購買，各出資若干，如何分
      配毒品之重要事項，強稱「合資購買」，核與事理有違。
      況證人乙○○證稱卷附九十四年十一月五日六時零七分、
      同年十一月七日二十三時五十九分之監聽譯文，亦為與被
      告聯絡毒品事宜，雖嗣後因未取得安非他命而未成交，然
      渠等之通話內容分別為「高：我敏雄啦，等一下要拿有嗎
      ？柯：多少。高：不一定。柯：你要有一個譜不要太離譜
      。高：我等一下再打給你好了。柯：要拿差不多多少？高
      ：一樣二張吧，不太確定‧‧‧」、「高：一啦。柯：好
      ，半小時後。高：一你聽的懂哦，不是一張哦。」等語，
      參以證人丙○○本其長期查緝毒品經驗於本院審理證稱：
      毒品交易多是說密語，一張、二張是指一千元、二千元，
      整粒是毒品交易單位，他們是以一錢、一兩、一斤交易等
      語（見本院卷第一０七頁），是證人乙○○與被告聯絡之
      內容，均是直接表示數量或欲購買之價格，並無談及共同
      出資每人出多少、取得多少等情。再證人乙○○於本院證
      稱九十四年十一月二十四日、同年十二月九日取得安非他
      命時，均由被告直接交付一小包安非他命等語，此交付方
      式實際上極有可能是被告向上游買受後，再轉賣與證人乙○○賺取其中價差或增減毒品重量，與直接向被告購買無
      異。況證人乙○○若係與被告合資購買，而毒品價值不斐
      ，重量些微差距價格即不同，豈有可能不對毒品重量計較
      ，任由被告隨意分裝？是證人乙○○上開供述，非惟與前
      開通話譯文內容不符，亦顯與常情有違，其於本院證述係
      與被告合資購買毒品乙情，要係迴護被告之詞而難採信。
    綜合證人乙○○在警詢、偵查之供述，及在本院審理時證
      稱有交付被告金錢及取得毒品之情事，暨上開通聯紀錄、
      通訊監察譯文等，仔細勾稽以觀，足認被告有於如附表編
      號二所示之時、地，以附表編號二所示之交易方式，先後
      二次販賣第二級毒品安非他命與證人乙○○，價格分別為
      一千元、三百元之事實，應可認定。
（三）被告有營利之意圖：
      又按販賣第二級毒品甲基安非他命係違法行為，非可公然
      為之，且有其獨特之販售路線及管道，復無公定價格，容
      易增減分裝之份量，而每次買賣之價量，可能隨時依雙方
      關係深淺、資力、需求量及對行情之認知、來源是否充裕
      、查緝是否嚴緊、購買者被查獲時供述購買對象之可能風
      險之評估等，而異其標準，非可一概而論，從而販賣之金
      額，一般除被告坦承犯行或價量俱臻明確外，委難察得實
      情，惟販賣之人從價差或量差中牟利之方式雖異，然其販
      賣行為在意圖營利則同一。復按一般民眾普遍認知毒品海
      洛因之非法交易政府一向查禁森嚴，且予以重罰，衡諸常
      情，倘非有利可圖，絕無平白甘冒被嚴查重罰高度風險之
      理，從而，舉凡其有償交易，除有足以反證其確係另基於
      某種非圖利本意之關係外，自難因無法查悉其販入價格，
      作為是否高價賣出之比較，即可謂其無營利之意思而阻卻
      販賣犯行之追訴。本案被告雖未承認販賣安非他命，更拒
      絕供述購入之價格或販賣之價格，致無法查得前開實際販
      賣毒品之金額或數量，又辯以其係與丁○○、乙○○合資
      購買云云，惟查：被告自陳本次入監前，從事蓋鐵皮屋工
      作，一日一千三百元，一個月可供作二十餘天，尚有二名
      稚子待扶養，經濟非屬寬裕，且須支應施用毒品花費，與
      丁○○、乙○○僅屬施用毒品夥伴，關係並非密切熟稔，
      非屬至親，當無甘冒重典按購入價格轉售而不求利得之理
      ，至證人乙○○雖證稱九十四年十二月九日取得三百元之
      安非他命份量超過乙情，然證人乙○○既未實際秤重，其
      證詞應係證人乙○○依其前自被告取得毒品數量推估，至
      多僅為被告該次賺取利得較少，難認被告對於乙○○無營
      利意圖，是綜上各情，堪認被告確有販賣營利之意圖，至
      為灼明。
（四）綜上各情，參互印證，被告辯稱無販賣毒品犯行，純屬卸
      責之詞，不足採信。本件被告販賣第二級毒品安非他命之
      事證明確，犯行堪以認定。
三、按安非他命係第二級毒品，為毒品危害防制條例第二條第二
    項第二款所明定。故核被告所為，係犯同條例第四條第二項
    之販賣第二級毒品罪。被告販賣第二級毒品前持有第二級毒
    品之低度行為，為販賣第二級毒品之高度行為吸收，不另論
    罪。次按行為後法律有變更者，適用行為時之法律。但行為
    後之法律有利於行為人者，適用最有利於行為人之法律。此
    為刑法第二條第一項揭示之法律變更從舊從輕原則，規範目
    的在於避免惡化行為人法律地位，致其受行為時無法預見之
    刑罰處罰，故該條文「法律」之解釋限於「刑罰法律」（釋
    字第一０三號解釋、最高法院五十一年台非字第七六號判例
    參照），循此意旨，則該條文之「變更」當限於「影響整體
    刑罰權規範內容利或不利」之變更，始合其規範目的。查刑
    法已於民國九十四年一月七日修正，於同年二月二日公布，
    並自九十五年七月一日施行，本件被告上揭犯行，為新法施
    行前之行為，其應適用之新、舊法比較如下：
（一）刑法第五十六條連續犯之規定，業已刪除，則被告之犯行
      ，因行為後新法業已刪除連續犯之規定，此刪除雖非犯罪
      構成要件之變更，但顯已影響行為人刑罰之法律效果，自
      屬法律有變更。按販賣第二級毒品之法定刑為：「無期徒
      刑或七年以上有期徒刑，得併科新臺幣七百萬元以下罰金
      」，依修正刪除前販賣第二級毒品罪及連續犯之規定，就
      被告前揭五次販賣第二級毒品犯行，論以一罪並得加重其
      刑二分之一，若依修正後之規定數罪併罰，則顯較原連續
      販賣第二級毒品罪之法定刑為重，因此自以修正前之規定
      ，有利於被告。則被告如附表編號一至二所示之販賣第二
      級毒品犯行，均時間緊接，所犯係構成要件相同罪名，顯
      係基於概括犯意反覆為之，為連續犯，應依刑法第五十六
      條規定論以一罪，除法定本刑為無期徒刑部分不得加重外
      ，就有期徒刑部分加重其刑。
（二）刑法第三十三條第五款關於「罰金：一元以上」之規定，
      修正公布為「罰金：新臺幣一千元以上，以百元計算之」
      ，刑法法定本刑中列有罰金刑者，其法定最低度罰金刑因
      之提高，涉及科刑規範變更，自有新舊法比較必要（最高
      法院九十五年第八次刑事庭會議決議參照），比較結果，
      以舊法有利於行為人，被告上揭犯行，屬九十五年七月一
      日新法施行前之行為，應適用舊法第三十三條第五款規定
      ，定其罰金部分之法定刑。
（三）又刑法「罰金刑加減」之規定，將舊法「僅加減其最高度
      」之規定（刑法第六十八條），改為「最高度及最低度同
      加減之」（刑法第六十七條），罰金法定刑之加減範圍變
      更，因屬刑罰權科刑規範之變更，於處斷時自有新舊法比
      較輕重必要，經比較結果，於有加重事由時，舊法最低度
      刑未同加，對被告較為有利，自應適用舊法規定。
（四）依上所述，關於刑法第五十六條、第三十三條、第六十八
      條之規定，均以適用舊法較有利於被告，不生是否一體適
      用之問題。
四、爰審酌被告高中肄業之智識程度，離婚目前有二稚子待扶養
    ，與被告無視於毒品對於健康之戕害及國家杜絕毒品犯罪之
    禁令，販賣毒品予他人施用，助長毒害擴散，惡性非輕，並
    審酌其販賣毒品之次數、販賣毒品之數量，矢口否認販賣第
    二級毒品犯行，犯後態度不佳等一切情狀，量處如主文所示
    之刑，以資懲儆。至公訴檢察官於蒞庭時雖具體求處被告有
    期徒刑十年，惟按「刑事審判之量刑，在於實現刑罰權之分
    配的正義。故法院對有罪之被告科刑，應符合罪刑相當之原
    則，使罰當其罪，以契合人民之法律感情。此所以刑法第五
    十七條明定科刑時應審酌一切情狀，尤應注意該條所列各款
    事項，以為科刑輕重之標準。」，迭經最高法院九十三年度
    台上字第三九七三號、九十四年度台上字第二一三一號、九
    十四年度台上字第二二七五號等刑事判決在案，本院審酌刑
    法第五十七條各款所臚列情事，認為科處如主文所示之刑即
    可達罰當其罪之目的，檢察官之求刑稍屬過重，附予敘明。
    末查被告因販賣如附表所示第二級毒品所得二千八百元，應
    依同條例第十九條第一項規定，沒收之，如全部或一部不能
    沒收時，以其財產抵償之。另0000000000號號行動電話，雖
    未扣案，然為被告供販賣安非他命所用之物，又為其所有，
    且無證據證明已滅失，應併依毒品危害防制條例第十九條第
    一項規定，宣告沒收，如全部或一部不能沒收時，追徵其價
    額或以其財產抵償之（最高法院九十六年度台上字第一八二
    八號判決參照）。
據上論斷，應依刑事訴訟法第二百九十九條第一項前段，毒品危
害防制條例第四條第二項、第十九條第一項，刑法第十一條前段
、第二條第一項前段、第五十六條（修正前），判決如主文。
本案經檢察官蔡彥守到庭執行職務。
中　　華　　民　　國　　96　　年　　4 　　月　　25　　日
                  刑事第一庭  審判長法  官  許進國
                                    法  官  蔡廷宜
                                    法  官　黃琴媛
上列正本證明與原本無異。
如不服本判決，應於判決送達後10日內向本院提出上訴狀（應附
繕本）。
中　　華　　民　　國　　96　　年　　4 　　月　　25　　日
                                　　書記官　李彩娥
附錄論罪科刑法條：
毒品危害防制條例第4條第2項：
製造、運輸、販賣第二級毒品者，處無期徒刑或七年以上有期徒
刑，得併科新臺幣七百萬元以下罰金。
附表：
  ┌──┬───┬───┬───┬──────┬────┬───┐
  │編號│購買人│時間  │地點  │交易方式    │所得金額│備註  │
  ├──┼───┼───┼───┼──────┼────┼───┤
  │    │      │94年10│嘉義縣│丁○○以住處│五百元  │      │
  │    │      │月間某│竹崎鄉│00-0000000或│        │      │
  │    │      │日    │灣橋村│工作餐廳05-2│        │      │
  │    │      │      │埤堂23│793356電話撥│        │      │
  │    │      │      │巷巷口│打甲○○0960│        │      │
  │    │      │      │      │109111號電話│        │      │
  │    │      │      │      │，聯絡買受五│        │      │
  │    │      │      │      │百元之安非他│        │      │
  │    │      │      │      │命，再由柯富│        │      │
  │    │      │      │      │贏至左揭地點│        │      │
  │    │      │      │      │交付。      │        │      │
  │ 一 │丁○○├───┼───┼──────┼────┼───┤
  │    │      │94年11│同上  │同上        │五百元  │      │
  │    │      │月間某│      │            │        │      │
  │    │      │日    │      │            │        │      │
  │    │      │      │      │            │        │      │
  │    │      │      │      │            │        │      │
  │    │      │      │      │            │        │      │
  │    │      │      │      │            │        │      │
  │    │      │      │      │            │        │      │
  │    │      │      │      │            │        │      │
  │    │      │      │      │            │        │      │
  │    │      ├───┼───┼──────┼────┼───┤
  │    │      │94年11│同上  │同上        │五百元  │      │
  │    │      │月間某│      │            │        │      │
  │    │      │日    │      │            │        │      │
  │    │      │      │      │            │        │      │
  │    │      │      │      │            │        │      │
  │    │      │      │      │            │        │      │
  │    │      │      │      │            │        │      │
  ├──┼───┼───┼───┼──────┼────┼───┤
  │    │      │94年11│嘉義縣│乙○○以0937│一千元  │      │
  │    │      │月24日│竹崎鄉│657635電話撥│        │      │
  │    │      │      │灣橋村│打甲○○0960│        │      │
  │    │      │      │387巷1│109111號電話│        │      │
  │    │      │      │號    │，聯絡買受一│        │      │
  │    │      │      │      │千元之安非他│        │      │
  │    │      │      │      │命，再由柯富│        │      │
  │    │      │      │      │贏至左揭地點│        │      │
  │    │      │      │      │交付。      │        │      │
  │    │      │      │      │            │        │      │
  │    │      │      │      │            │        │      │
  │    │      │      │      │            │        │      │
  │    │      │      │      │            │        │      │
  │ 二 │乙○○├───┼───┼──────┼────┼───┤
  │    │      │94年12│嘉義市│乙○○撥打柯│三百元  │      │
  │    │      │月9日 │中山路│富贏00000000│        │      │
  │    │      │      │與民國│11號電話，聯│        │      │
  │    │      │      │路口  │絡買受三百元│        │      │
  │    │      │      │      │之安非他命，│        │      │
  │    │      │      │      │再由甲○○至│        │      │
  │    │      │      │      │左揭地點交付│        │      │
  │    │      │      │      │。          │        │      │
  │    │      │      │      │            │        │      │
  │    │      │      │      │            │        │      │
  └──┴───┴───┴───┴──────┴────┴───┘                                              └──┴───┴───┴───┴──────┴────┴───┘
